臺灣高等法院刑事裁定　　　　　　　　 94年度聲再字第225號
再審聲請人
即受判決人　乙○○○
輔　佐　人　甲○○
上列再審聲請人因賭博案件，對於本院94年度上易字第703號，
中華民國94年6月2日第二審確定判決（第一審案號：臺灣板橋地
方法院94年度易緝字第16號；起訴案號：臺灣板橋地方法院檢察
署86年度偵字第2243 2號），聲請再審，本院裁定如下：
    主  文
再審之聲請駁回。
    理  由
一、聲請意旨略以：輔佐人甲○○於第二審庭訊中曾提出再審聲
    請人即受判決人乙○○○於偵查中具保之保證金新台幣（下
    同）10萬元，因通緝被沒收，保證人出資不主張取回，且不
    向再審聲請人要求償還，顯違常情，請查明，而庭上未依輔
    佐人提出之要求調查，於原判決漏未審酌，顯不利被告之權
    益。再審聲請人於庭訊中承認賺取每天200至300元不等之生
    活費，可推斷係被利誘、利用，並非自願，且因再審聲請人
    不知法律之嚴重性，才會被利誘、利用。本案另被告林李錦
    雲、黃秀珠、葉鴻明、汪李阿狗四人各出資5萬元入股，再
    審聲請人並未出資，且房租亦非再審聲請人支付，而判再審
    聲請人共同基於意圖營利之概括犯意聯絡，顯與事實出入，
    盼能再審以維民益，依刑事訴訟法第421條規定，不得上訴
    於第3審法院之案件，經第2審確定之有罪判決，如就足生影
    響於判決之重要證據漏未審酌者，亦得為受判決人之利益，
    爰聲請再審云云。
二、經查：
（一）原確定判決以：「經查：被告於警詢供稱：抽頭金是由綽
      號「阿月」（鄭吳月英）在場收取並記帳後交給我，我再
      與入股者拆帳平分。我以每日工資1600元的代價，僱用鄭
      吳月英在賭場內記帳。我從86年4月初起，就開始邀人到
      三重市○○○街101號5樓聚賭財物。總共有綽號「阿姜」
      柯李錦雲、綽號「哈魯」汪李阿狗、綽號「秀珠」黃秀珠
      、綽號「阿土仔」葉鴻明、綽號「金蓮」吳阿桂、綽號「
      林仔」、綽號「阿瘦」王周月、綽號「阿蓮」之女子等8
      人，入股跟我共同經營職業賭場（見偵查卷第8頁至第9頁
      ）；及至偵查中供稱：我從今年（即86年）5、6月間起，
      開始經營賭場，房子是我自己的（見偵查卷第150頁）。
      而證人即賭客黃玉鳳於警詢證稱：賭場是柯李錦雲主持，
      把風是乙○○○兼屋主，記帳是鄭吳月英（見偵查卷第28
      頁背面至第29頁）；證人即賭客林陳金美於警詢證稱：賭
      場是乙○○○承租的，主持人也是他及柯李錦雲、黃秀珠
      、吳阿桂及王周月等人（見偵查卷第32頁）；證人即賭客
      林緞於警詢證稱：賭場是乙○○○所租的，主持人也是他
      及柯李錦雲、王周月、吳阿桂、汪李阿狗、黃秀珠、葉鴻
      明及「林仔」共同主持，鄭吳月英是記帳（見偵查卷第35
      頁）；證人即賭客吳美玲於警詢證稱負責人我只知道是乙
      ○○○，其餘負責人我就不知道（見偵查卷第38頁背面至
      第39頁）。被告於警詢、偵查中坦承自86年6月間起，即
      向吳運科承租台北縣三重市○○○街101號5樓房屋經營
      本件賭場，後又邀同鄭吳月英、柯李錦雲、汪李阿狗、黃
      秀珠、王周月及綽號「林仔」、「阿蓮」等人入股，一同
      經營賭場等情，證人即賭客黃玉鳳、林陳金美、林緞及吳
      美玲等人亦於警詢證稱被告為經營賭場之人，以證人黃玉
      鳳等4人與被告素無怨隙，當無一致誣指被告之必要，4
      人指證被告為賭場負責人，自屬可信。且被告確係上開房
      屋之承租人，亦有房屋租賃契約書1份在卷可參（見偵查
      卷第115頁），復有未開封之四色牌10大條、已開封之四
      色牌214副、抽頭金168600元、帳單37張、帳冊1本、紅色
      籌碼96個、黃色籌碼70個、監視器1組、賭客吳美玲質押
      之金項鍊1條、金手鍊1條等物扣案可證。足見被告於原審
      及本院否認有承租房屋經營本件賭場，要屬事後卸責之詞
      ，不足採信。事證明確，被告犯行堪以認定。」等情，認
      定：「乙○○○意圖營利，並基於概括犯意，自民國85年
      6月間起，提供自身向不知情之吳運科所承租臺北縣三重
      市○○○街101號5樓之場地為賭博場所，及四色牌、紅色
      籌碼（代表新臺幣1000元）、黃色籌碼（代表200元）為
      賭具，聚集不特定人前去上址賭博財物。復自85年11月間
      起，以每日1500元代價，僱用有共同犯意聯絡之鄭吳月英
      （經原審判處有期徒刑3月，緩刑3年確定）負責記帳及收
      取抽頭金之工作。而汪李阿狗、柯李錦雲、黃秀珠、葉鴻
      明（以上4人均經原審判處有期徒刑6月，併科罰金銀元1
      萬元確定）原係在該賭場參與賭博之賭客，因賭輸金錢，
      竟與乙○○○共同基於意圖營利之概括犯意聯絡，由柯李
      錦雲、黃秀珠、葉鴻明於86年10 月23日各出資5萬元入股
      ，汪李阿狗於同年月25日出資5萬元入股，共同經營上開
      賭場。而賭場賭博方式，係以俗稱8、1 方式為之’亦即
      以6人為1組，每次胡牌者向每位輸家收取80 0元，如中花
      則向每位輸家收取1000元，蓋牌不玩者則收取100元，再
      由胡牌者按次繳交抽頭金200元與鄭吳月英，賭客亦可當
      場以貴重物品質押借錢。嗣於86年11月2日晚間11時許，
      為警在上址當場查獲賭客黃玉鳳、連呂春枝、郭速卿、柯
      清木、林陳金美、戴蔡阿妙、林緞、陳月娥、吳美玲、林
      毛弟、林素珍、鄭桂如、陳瑞明、張萬財、林潮洲、鄒輝
      雄、林信夫、施勝和、張明松、周炳根、王李素蘭、蔡李
      珠、陳翁秀青、陳美惠、陳盧秀鳳（以上25人另經警方依
      社會秩序維護法處理）等人賭博財物」之事實，有原確定
      判決附卷可稽。已詳敘認定再審聲請人犯賭博罪之各項事
      證。
（二）關於再審聲請人於偵查中具保之保證金10萬元，因通緝被
      沒收，保證人出資不主張取回，且不向再審聲請人要求償
      還一節，縱或屬實，因與再審聲請人所犯賭博罪是否成立
      無涉，顯非就足生影響於判決之重要證據漏未審酌，其聲
      請再審為無理由。至再審聲請人以其於庭訊中承認賺取每
      天200至300元不等之生活費，可推斷係被利誘、利用，並
      非自願，且因再審聲請人不知法律之嚴重性，才會被利誘
      、利用。本案另被告林李錦雲、黃秀珠、葉鴻明、汪李阿
      狗四人各出資5萬元入股，再審聲請人並未出資，且房租
      亦非再審聲請人支付云云。主張原判決認定再審聲請人共
      同基於意圖營利之概括犯意聯絡，顯與事實出入部分，顯
      非屬「就足生影響於判決之重要證據漏未審酌」之事項，
      其聲請再審亦無理由。
三、綜上所述，再審聲請人所為再審之聲請為無理由，應予駁回
    。
四、據上論斷，應依刑事訴訟法第434條第1項，裁定如主文。
中　　華　　民　　國　　94　　年　　6　　月　　30　　日
　　　　　　　　　刑事第十八庭  審判長法　官  陳 春 秋
　　　　　　　　　　　　　　　　　　  法　官  楊 貴 雄
　　　　　　　　　　　　　　　　　　  法　官  李 英 勇
以上正本證明與原本無異。
不得抗告。
                                      書記官  李 信 穎
中　　華　　民　　國　　94　　年　　7 　　月　　4 　　日
